# 咨询陈版主：关于同一控制下股权转让及后续合并报表处理问题

提问人：Tina-Zhou 时间：2017-12-20 11:57:53
咨询陈版主：你好，陈老师，情况是这样的：A公司同时持有B、C公司100%股权，现A公司准备把B公司所有股权转让给C公司，B公司成为其全资孙公司；A公司单体原先对B公司长期股权投资为 6000 万元（并非全部出资形成，其中 4500 万为收购少数股东权益时的收购溢价），A公司在进行转让时聘请评估事务所对B公司进行评估，评估结果显示B公司目前评估价值为 700 万元，评估基准日账面净资产金额为-300万元，按照评估定价 700 万元。现A公司单体在转让B公司长投时产生投资损失 5300 万元合并抵消时，是否需要冲回投资损失，此次股权转让是否影响合并层面损益，因为本身长投 6000 万元根据评估结果已存在减值迹象，合并层面如何调整，具体如何操作。麻烦陈老师，谢谢！

回答人：chenyiwei
该事项对A而言属于合并报表范围内的内部重组，不是对外交易，因此不影响A的合并报表所显示的A+B+C合并集团的对外财务状况、经营成果和现金流量情况。合并报表层面将A个别报表层面确认的投资损失与B合并报表层面调整资本公积的金额对抵。

提问人：Tina-Zhou 时间：2017-12-20 20:47:51
陈老师，你的意思是指C在同一控制下合并层面合并B时，借：所有者权益-300万元，借：资本公积 1000 万，贷：长期股权投资 700万元；同时在A进行合并时，单体的投资损失 5300 万，和这个资本公积对抵吗？可是金额不一致，这个怎么处理；其实这个 5300 万的损失之所以这么大，是因为很久之前为了100%控股B收购少数股东权益产生的，这个在这次转让过程中是否需要考虑这个之前的收购少数股东权益的损失

回答人：chenyiwei
A的合并层面需恢复原先因收购少数股权冲减的资本公积，该笔资本公积仍然是延续的。你可以核对一下A和V各自的分录，这样就可以得出如何就该项股权内部划转交易进行抵销了。

回答人：chenyiwei
C对B是同一控制下合并，因为B净资产为负数，所以长投为零。C合并B时只需将A合并报表层面对B的合并抵销“下推”到C的合并报表层面，再将支付的 700 万冲减资本公积即可。